臺灣臺北地方法院民事裁定
110年度亡字第100號
聲  請  人  蔡麗允  

失  蹤  人  王吳純純  最後

上列聲請人聲請宣告王吳純純死亡事件，本院裁定如下：
    主  文
宣告王吳純純（女，民國前00年0月00日生，失蹤前設籍：臺北
市有明町一丁目十七番地十七之一）於民國二十七年八月十日下
午十二時死亡。
聲請程序費用由王吳純純遺產負擔。
    理  由
一、聲請意旨略以：緣失蹤人王吳純純為聲請人蔡麗允之先曾祖
    父王祖檀之配偶，於民國前00年0月00日生。因王祖檀於日
    治時期留有一筆新北市○○區○○段○○○段000000000地號土地，
    經新北市政府城鄉發展局通知聲請人同為本筆土地之繼承人
    ，然王吳純純已於17年8月10日隨夫王祖檀喪失國籍，自此
    全無音訊，生死不明，迄今失蹤已逾3年以上。又失蹤人前
    經本院於110年9月14日准予公示催告裁定在案，現申報期間
    屆滿，未據失蹤人陳報其生存，或知其生死者陳報其所知，
    為此聲請宣告失蹤人死亡等語。
二、按失蹤人失蹤滿10年後，法院得因利害關係人之聲請，為死
    亡之宣告。失蹤人為70歲以上者，得於失蹤滿5年後，為死
    亡之宣告。失蹤人為遭遇特別災難者，得於失蹤滿3年後，
    為死亡之宣告；受死亡宣告者，以判決內所確定死亡之時，
    推定其為死亡。前項死亡之時，應為前條各項所定期間最後
    日終止之時。但有反證者，不在此限；修正之民法總則第8 
    條之規定，於民法總則施行後修正前失蹤者，亦適用之，但
    於民法總則修正前，其情形已合於修正前民法總則第8條之
    規定者，不在此限，71年1月4日修正公布（72年1月1日施行
    ）前之民法第8條、第9條及民法總則施行法第3條第3項分別
    定有明文。
三、經查，聲請人上開主張之事實，業據其提出繼承系統表、王
    祖檀戶籍謄本正本、王吳純純戶籍謄本正本、蔡王榮妹除戶
    謄本正本、蔡添旺除戶謄本正本、蔡麗允現戶謄本正本、五
    股區水碓段地籍謄本影本、新北市政府城鄉發展局文件影本
    等件為證(見本院卷第7至26頁、第53至56頁)，復經本院依
    職權查詢失蹤人自17年8月迄今是否曾向戶政機關辦理任何
    手續、失蹤人死亡資料或治喪殯葬紀錄、失蹤人有無辦理註
    銷或申請換發護照事宜，皆無王吳純純之相關資料等節，有
    臺北市萬華區戶政事務所110年8月27日北市萬戶資字第1106
    006748號函、新北市政府殯葬管理處110年8月27日新北殯館
    字第1105078480號函、臺北市政府殯葬管理處110年9月1日
    北市殯儀二字第1103011052號函、外交部領事事務局110年9
    月6日領一字第1105318169號函等件附卷可參(見本院卷第41
    至49頁)；另經本院依職權查詢王吳純純之勞保資料、17年
    迄今健保就醫資料，均因無王吳純純之身分證字號而無法查
    詢(見本院卷第37至39頁)，並有本院110年9月14日公示催告
    裁定及本院網路公告列印頁附卷可稽。今申報期屆滿，未據
    失蹤人陳報其生存，或知其生死者陳報其所知，自得聲請對
    之為死亡宣告。故聲請人聲請對失蹤人為死亡宣告，核無不
    合，應予准許。　　
四、失蹤人自17年8月10日失蹤，計至27年8月10日，已屆滿10年
    ，自應推定其於是日下午12時為死亡之時，准予依法宣告。
    　　
五、爰依家事事件法第154條第3項裁定如主文。　　　　
中　　華　　民　　國　　111 　年　　3 　　月　　24　　日
            家事法庭    法　　官    蘇珍芬
以上正本係照原本作成。
如不服本裁定應於送達後10日內向本院提出抗告狀，並繳納抗告
費新臺幣1,000元。
                        書 記 官    羅  蓉
中　　華　　民　　國　　111 　年　　3 　　月　　24　　日